# 陈老师你好，请教你：合并报表存在资公积，母公司不存在资本公积，会有什么样的判断。

提问人：xuridongsheng 时间：2011-12-05 00:31:49
在复核某三年期的合并报表审计报告初稿时，发现这么个情况：
一，合并报表资本公积 2010 年末 2009 年末 2008 年末 资本公积 0.00 10000.00 9000.00 （在合并权益变动表中，资本公积是通过“其他”调减的，有可能调整至损益，之所以说有可能是因为仅根据现有的附注和报表初稿，判断不出来。）
二，母公司资本公积三年末数据均为 0 ： 2010 年末 2009 年末 2008 年末 资本公积 0.00 0.00 0.00
根据附注注释，本次纳入合并范围仅包括一家子公司，且为全资子公司。该子公司是 2010 年取得的。
三，假如分别考虑以下情况，复核意见应该当是怎么样的？ 1 ，在该子公司是通过非同一控制下合并取得的全资子公司的情况下，应该有什么样的复核意见？ 2 ，在该子公司是通过同一控制下合并取得的全资子公司的情况下，应该有什么样的复核意见？ 3 ，假如该公司是 2010 年母公司通过设立注册登记成立的子公司，应该有什么样的复核意见？
其他还有什么情况还没有考虑到。
陈老师麻烦你了！多谢！

回答人：chenyiwei
不清楚具体的背景。但一般理解，如果该子公司是 2010 年时新设（非企业合并）或者通过非同一控制下企业合并取得，则该子公司的设立日或者购买日之前是不应有合并报表的。如果以相应期间内的个别报表数作为合并报表数列示（严格来说是不恰当的），则母公司数和合并报表数在 2008 、 2009 年末不应有差异。如果是同一控制下合并取得子公司，则应了解该项 2008 、 2009 年末资本公积的性质和形成原因，确定其是否合理。一般情况下，同一控制下企业合并中被合并方在合并日之前，至少其实收资本会被转入合并报表层面的资本公积，还可能有其他综合收益性质的资本公积。